臺灣臺北地方法院新店簡易庭民事裁定
111年度店簡聲字第54號

聲  請  人  李淑美  
相  對  人  裕富數位資融股份有限公司

法定代理人  許國興  
上列當事人間請求停止執行事件，本院裁定如下：
    主  文
聲請人以新臺幣壹萬參仟陸佰肆拾柒元供擔保後，本院一一一年
度司執字第七一四七九號執行事件之強制執行程序，於本院一一
一年度店簡字第七五四號確認本票債權不存在事件判決確定或因
訴訟上和解、調解、撤回而終結前，應暫予停止。
    理  由
一、按非訟事件法第195條規定：「發票人主張本票係偽造、變
    造者，於前條裁定送達後20日內，得對執票人向為裁定之法
    院提起確認之訴；發票人證明已依前項規定提起訴訟時，執
    行法院應停止強制執行。但得依執票人聲請，許其提供相當
    擔保，繼續強制執行，亦得依發票人聲請，許其提供相當擔
    保，停止強制執行；發票人主張本票債權不存在而提起確認
    之訴不合於第1項之規定者，法院依發票人聲請，得許其提
    供相當並確實之擔保，停止強制執行。」次按法院定擔保金
    額而准許停止強制執行之裁定者，該項擔保係備供債權人因
    停止執行所受損害之賠償，其數額應依標的物停止執行後，
    債權人未能即時受償或利用該標的物所受之損害額，或其因
    另供擔保強制執行所受之損害額定之，非以標的物之價值或
    其債權額為依據（最高法院86年度臺抗字第442號裁定意旨
    可資參照）。
二、聲請意旨略以：相對人持有伊簽發如附表所示本票（下稱系
    爭本票），聲請鈞院以111年度司執字第71479號執行事件（
    下稱系爭執行事件）對伊強制執行，伊已提起確認系爭本票
    債權不存在之訴，聲請於上開確認訴訟判決確定前停止系爭
    執行事件之執行程序等語。
三、查相對人持本院111年度司票字第3937號本票裁定為強制執
    行名義，向本院聲請111年度司執字第71479號准予強制執行
    ，對聲請人即債務人執行之債權為新臺幣（下同）75,816元
    及自民國111年2月26日起至清償日止，按週年利率16％計算
    之利息。聲請人在執行期間以系爭本票係偽造為由，提起確
    認本票債權不存在之訴並聲請停止執行，經本院調取上開確
    認本票債權不存在卷宗核閱無訛，是聲請人聲請停止執行，
    於法尚無不合。本院審酌前開確認本票債權不存在事件，依
    民事訴訟法第427條第2項第6款規定應適用簡易訴訟程序，
    參酌各級法院辦案期限實施要點規定，第一、二審簡易訴訟
    程序審判案件之辦案期限各為10月、2年，加計裁判送達、
    上訴等期間，兩造間訴訟審理期限約需3年，預估本件訴訟
    獲准停止執行，致相對人執行延宕之期間所生利息並取其概
    數，是以相對人因停止執行未能受償上開債權總額所受損害
    為系爭本票之法定遲延利息即13,647元（計算式：75,816元
    ×6％×3＝13,646.88元，元以下四捨五入），為相對人因聲請
    人提起確認本票債權不存在之訴，因而停止執行致未能即時
    受償之損害額。
四、依非訟事件法第195條第3項裁定如主文。
中　　華　　民　　國　　111 　年　　9 　　月　　8 　　日
                  臺灣臺北地方法院新店簡易庭
                                      法　官　鄧德倩
以上為正本係照原本作成。
如不服本裁定，應於送達後10日內，向本院提出抗告狀並表明抗
告理由，繳納抗告費新臺幣1,000元。
中　　華　　民　　國　　111 　年　　9 　　月　　8 　　日
                                      書記官  張嘉崴